# Dotplot {#dot}

```{r echo=F}
library(ggplot2)
```

Neste capítulo você irá aprender a criar [Dotplot](https://en.wikipedia.org/wiki/Dot_plot_(statistics)) no R utilizando o ggplot2.

## Dotplot (simples)

```{r message=FALSE, warning=F}
# Carrgue um banco de dados
data("iris")

ggplot(iris, aes(x = Sepal.Length)) +
  geom_dotplot()
```

## Ajustes básicos

__Argumentos__   

- **fill** para definir a cor de preenchimento dos pontos.
- **color** para definir a cor da linha de contorno dos pontos.  
- **alpha** para definir a transparência dos pontos.  

### Cor e preenchimento

```{r message=FALSE, warning=F, out.width="50%"}
ggplot(iris, aes(x = Sepal.Length)) +
  geom_dotplot(fill = "tomato")
ggplot(iris, aes(x = Sepal.Length)) +
  geom_dotplot(color = "red", fill = "gray")
```


## Dotplot (bonito)

Todo o final de capítulo temos a demonstração de um gráfico mais elegante. 
Veja o capítulo XXX para mais detalhes de como manipular cada detalhe do seu gráfico com o ggplot2, mas ao observar o script abaixo você pode ir aprendendo com cada exemplo.

```{r message=FALSE, warning=F}
ggplot(iris, aes(x = Sepal.Length)) +
  geom_dotplot(color = "white", fill = "Tomato") +
  theme_classic(base_size = 18) +
  scale_x_continuous(breaks = seq(from = 4,to = 8,by = 1), limits = c(4,8)) +
  xlab("Comprimento da sépala (mm)") + 
  ylab("Frequência")
```

